臺灣桃園地方法院刑事判決　　　　　　　94年度重訴字第46號
公　訴　人　台灣桃園地方法院檢察署檢察官
被　　　告　甲○○○○○○○○.
指定辯護人　本院公設辯護人乙○○
上列被告因殺人案件，經檢察官提起公訴（94年度偵字第9944號
），本院判決如下：
    主  文
甲○○○○○○○○○　○○○○○ＥＴ殺人，處有期徒刑拾年
。扣案番刀壹把沒收。
    事  實
一、甲○○○○○○○○○　○○○○○ＥＴ係來臺依親之泰國
    人，於民國（下同）94年5 月22日凌晨與友人前往桃園縣桃
    園市○○路60號3 樓曼拔泰國餐廳消費時，因細故與客人洪
    文貴發生口角，並遭洪文貴歐打，後經餐廳保全人員勸離。
    迄同日凌晨3 時33分許，甲○○○○○○○○○　○○○○
    ○ＥＴ下樓走到餐廳對面馬路（桃園縣桃園市○○路與中華
    路口）等車並與友人聊天時，因見洪文貴欲衝過馬路再度向
    其挑釁，竟心生不滿而起殺害人之生命之犯意，明知所持銳
    利番刀砍殺人之頸部，客觀上有致生死亡之危險性，竟仍不
    違本意，持其隨身攜帶之番刀衝過馬路砍殺洪文貴左頸1 刀
    ，致洪文貴左頸受有長18公分、寬2 公分、深5 公分之傷口
    而大量出血造成失血性休克並當場死亡，甲○○○○○○○
    ○○　○○○○○ＥＴ見洪文貴倒地後隨即逃離現場。嗣經
    警調閱相關監視器畫面，循線於94年5 月28日凌晨零時40分
    許，在桃園縣蘆竹鄉○○路1051號查獲，並扣得番刀1 支。
二、案經桃園縣警察局桃園分局報請臺灣桃園地方法院檢察署檢
    察官偵查起訴。
    理  由
一、被告、檢察官同意本案所有證人審判外陳述，均得為證據，
    在此先行說明。
二、訊之被告甲○○○○○○○○○　○○○○○ＥＴ對於上揭
    時、地與被害人洪文貴發生衝突，後來下樓在餐廳對面馬路
    等車欲回家時，見被害人再度衝過來挑釁，即持隨身攜帶之
    番刀，衝到對面馬路朝被害人頸部砍殺1 刀並逃逸等事實，
    於警詢、偵訊及本院審理時均坦承不諱，核與證人即被告女
    友ＫＡＥＷＤＥＥ　ＶＩＪＩＴＴＲＡ於警詢中證述案發當
    時確與被告至曼拔餐廳消費等情（94年偵字第9944號卷第19
    頁附94年5 月28日警詢筆錄）；證人即曼拔餐廳服務員蕭至
    惟於警詢、檢察官訊問時證述：目睹被害人洪文貴在餐廳內
    與泰國人發生衝突，後來伊到樓下查看時就發現洪文貴遭人
    砍殺等情（同上偵查卷第31頁附94年5 月22日警詢筆錄）；
    證人即在場目擊兇殺過程之何美雪於警詢、檢察官訊問時證
    述目睹被告砍殺被害人等情（同上偵查卷第39頁附94年5 月
    22日警詢筆錄、第108 頁之94年6 月14日訊問筆錄，94年相
    字第884 號卷第66頁訊問筆錄），均相吻合。此外，並有桃
    園縣警察局桃園分局94年5 月28日扣押筆錄暨扣押物品目錄
    表2 份，及查獲現場採證照片14張、被害人遭砍殺之現場照
    片8 張、93年5 月22日凌晨3 時33分許現場監視錄影帶翻拍
    照片6 張（94年偵字第9944號卷第41、46、53至55、56至58
    、59至62頁），及扣案番刀1 把可資佐證。而被害人確係遭
    人以利器砍殺左頸部造成大量出血休克死亡之事實，亦經檢
    察官督同法醫師勘驗屬實，並製有相驗筆錄1 份、驗斷書1
    份、解剖筆錄1 份、解剖照片11張、相驗屍體證明書1 份等
    件在卷可稽（94年相字第884 號卷第26、53、62、73、87
    頁），而本案經送法醫研究所鑑定後，亦認被害人之死亡原
    因為左頸刀傷失血性休克死亡等情，有該鑑定書1 份在卷可
    按（上開相字卷第81頁）。被告之自白與事實相符，堪以採
    信，本件事證明確，被告之犯行已經可以認定，應依法論罪
    科刑。
三、核被告所為，係犯刑法第271 條第1 項之殺人罪。爰審酌被
    告在娛樂場合，因細故與被害人發生爭執，再因被害人挑釁
    而升高犯意取人性命之犯罪重機，其持番刀砍殺之犯罪手段
    ，致生被害人死亡之所生危害結果，並考量被告因一時情緒
    失控致觸法網而非長時謀議之重大惡性，及犯後坦承犯罪等
    一切情狀，量處如主文所示之刑。扣案番刀1 把係供犯罪所
    用之物，且為被告所有，業經被告於審理中供明在卷，爰依
    刑法第38條第1 項第2 款併予宣告沒收。至於扣案西瓜刀1
    支、西瓜刀皮套1 個、帽子1 頂、風衣1 件、牛仔褲1 件、
    工作鞋1 雙，或經被告否認為其所有，或經被告供稱與本案
    犯罪無關，且乏證據證明供前揭犯罪之用，又非違禁物，爰
    不為沒收之諭知，併此敘明。
據上論斷，應依刑事訴訟法第299 條第1 項前段，刑法第271 條
第1項 、刑法第38條第1 項第2 款，判決如主文。
本案經檢察官何嘉仁到庭執行職務。
中　　華　　民　　國　　94　　年　　10　　月　　3　　日
                  刑事第七庭  審判長法  官  孫惠琳
                                    法  官  林惠霞
                                    法　官　劉為丕
上正本證明與原本無異。
如不服本判決，應於判決送達後10日內向本院提出上訴狀（應附
繕本），上訴於臺灣高等法院。
                                    書記官  方秀貞
中　　華　　民　　國　　94　　年　　10　　月　　3 　　日
附錄本案論罪科刑法條：
中華民國刑法第271條
(普通殺人罪)
殺人者，處死刑、無期徒刑或 10 年以上有期徒刑。
前項之未遂犯罰之。
預備犯第 1 項之罪者，處 2 年以下有期徒刑。
